# 请教陈版售后回租形成融资租赁关于支付的服务费计入未确认融资收益具体处理

提问人：hsj20082857 时间：2016-07-11 20:13:14
请教陈版： 某企业作为卖方兼承租人将某资产进行售后回租形成融资租赁，支付的服务费按照解答作为未确认融资费用、参考《瑞华研究 2010 ～ 2014 汇编》中的以下案例：
问题4-2-7（售后回租构成融资租赁的情况下，卖方兼承租人支付的手续费的会计处理） 问题： 在售后回租构成融资租赁的情况下，卖方兼承租人支付的手续费，应如何进行账务处理？ 解答： 在售后回租构成融资租赁的情况下，卖方兼承租人支付的手续费，应视作对所确认的长期应付款账面价值的调整，属于“未确认融资费用”的组成部分，应当在租赁期内按照实际利率法摊销，计入各期的利息支出。卖方兼承租人不应将其计入“融资租入固定资产”的价值中。 与之相对应，买方兼出租人对于收到的手续费应当作为对所确认的长期应收款账面价值的调整，属于“未确认融资收益”的组成部分，应当在租赁期内按照实际利率法摊销，计入各期的利息收入。
假如 2016 年 1 月 1 日签订合同并完成交易，合同约定租金分 3 期支付，每期期末支付 1000 万元，根据其他条件得出实际利率为8%，最低付款额现值为2570.71万元（低于公允价值） 那么账务处理上： 借：融资租赁固定资产 2570.71 未确认融资费用429.29 贷：长期应付款 3000 万 同时合同约定 2016 年 1 月 3 日需支付服务费 450 万元。 那么在 1 月 1 日处理上是否该做： 借：
未确认融资费用 450 贷：其他应付款 450
1 月 3 日实际支付时： 借：其他应付款 450 贷：银行存款 450 同时这 450 万就该在 1 月 3 日确认为财务费用了？ 借：财务费用 450 贷：未确认融资费用 450
还是说按照“应当在租赁期内按照实际利率法摊销”这句话，该怎么计算摊销？

回答人：chenyiwei
请直接按照质押借款的会计方法来核算此类售后回租交易，这样所支付的服务费 450 万元就会计入未确认融资费用，同时在编制长期应付款的摊余成本计算表时，应将该 450 万作为初始计量金额的减项，相应调整实际利率，增加租赁期内各期的利息支出。

提问人：xuxcpa 时间：2016-07-12 08:12:07
请直接按照质押借款的会计方法来核算此类售后回租交易,----这会计业务如何处理?

回答人：chenyiwei
请参考《计学撮要 2015 》中的问题4-2-4、4-2-5。